【裁判字號】    92,交聲,29
【裁判日期】    920226
【裁判案由】    違反道路交通管理處罰條例聲明異議
【裁判全文】
臺灣士林地方法院交通事件裁定                      九十二年度交聲字第二九號
  原處分機關  交通部公路總局台北區監理所基隆監理站
  異 議人 即
  受 處分 人  乙○○
右列異議人即受處分人因違反道路交通管理處罰條例案件，對於交通部公路總局台北
區監理所基隆監理站於民國九十一年十二月九日所為之處分（原處分案號：基監字第
裁四二—Ｃ00000000號裁決書），聲明異議，本院裁定如左：
，本院判決如左：
    主  文
原處分撤銷。
乙○○不罰。
    理  由
一、原處分機關係以異議人即受處分人乙○○於民國（下同）九十一年三月十八日下
    午十六時三十分，駕駛陳宏銘所有ＪＢ８─７５６號重型機車，在台北縣新莊市
    ○○路○段與復興路口闖紅燈且不服取締逃逸，爰依異議人違反道路交通管理處
    罰條例第五十三條第一項、第六十條第一項之規定，裁處異議人新台幣（以下同
    ）四千八百元及依同條例第六十三條第一項之規定記違規點數四點。
二、異議人異議意旨略以：車牌號碼ＪＢ８─７５６號重型機車雖為伊使用，惟伊當
    日根本未行經台北縣新莊市，伊在屈臣氏各門市擔任清潔工作，負責清潔的各門
    市均在台北市區，並不在台北縣，且每星期一至星期六的下午四時三十分均在位
    於台北市○○○路之新生店工作，當日下午四時三十分亦在新生店清潔，自亦不
    可能在上揭地點闖紅燈及不服取締逃逸，本件裁罰之事實有誤等語。
三、經查：
    (一)異議人於九十一年間在「屈臣氏」各門市擔任清潔工作，且工作地點分別在台
      北市○○○路、忠孝西路、南京東路、中山北路、雙城街及新生南路之事實，
      有異議人提出之台灣屈臣氏大藥房股份有限公司薪資單影本附卷足憑，足認異
      議人工作地點確實是在台北市區，並未在台北縣地區。又證人即「屈臣氏」新
      生店之店員游培如於本院調查中證稱：「（當天受處分人到你們店裡面打掃？
      ）有的，她至少已經做了一年多了，她的打掃時間都是固定從四點半之前就來
      了，打掃看他掃的時間長短，約四十五分到一個小時，她是每個星期一到六都
      到新生店來打掃。（如何確認她當天有去店裡打掃？）我當天有上班，且他的
      工作時間也是固定的」等語，觀諸異議人提出附卷之異議人於九十一年三月間
      之台灣屈臣氏大藥房股份有限公司薪資單影本所示，異議人於九十一年三月間
      當月之工作出勤確實全勤，且卷附之「出勤記錄單」所示，證人游培如於九十
      一年三月十八日上午七時至下午六時亦在「屈臣氏」之新生店工作，證人證詞
      應與事實相符，堪信為真實，異議人主張於九十一年三月十八日下午四時三十
      分應在台北市○○○路之「屈臣氏」新生店工作，應堪採信。
    (二)本院傳訊本件舉發之員警甲○○到庭證稱舉發情形：「我當天看到一個年輕人
      從（台北縣新莊市○○○路到幸福路闖紅燈逃逸，我舉發他，他看了我一眼就
      立刻跑了。（駕駛的是男的或女的？）是男的，看起來應該是國中或高一而已
      ，很年輕」，亦足認異議人並非駕駛人，核與異議人所辯事實相符。
    綜上調查結果，查無異議人於上揭時、地闖紅燈且不服取締逃逸之情事。原處分
    未予詳查，遽予裁罰，尚有未洽，本件異議為有理由，原處分應予撤銷，另諭知
    異議人不罰。
據上論斷，應依道路交通案件處理辦法第二十條前段，裁定如主文。
中      華      民      國    九十二    年      二      月    二十六    日
                                        臺灣士林地方法院交通法庭
                                            法  官  王  梅  英
右正本證明與原本無異。
如不服本裁定應於送達後五日內向本院提出抗告狀。
                                            書記官  韓  毓  寧
中      華      民      國    九十二    年      二      月    二十七    日


司法院資訊處製作；財團法人民間司法改革基金會備份。
